臺灣新竹地方法院刑事宣示判決筆錄
公　訴　人　臺灣新竹地方法院檢察署檢察官
被　　　告　己○○
　　　　　　　　　　（現於臺灣臺北監獄臺北分監執行中）
指定辯護人　本院公設辯護人　丙○○
上列被告因偽造文書等案件，經檢察官提起公訴（90年度偵緝字
第146號），經檢察官聲請改依協商程序而為判決，本院於中華
民國96年1月16日下午四時在本院刑事第七法庭宣示判決，出席
職員如下：
　　　　　　法　官　林秋宜
　　　　　　書記官　柯雅菱
　　　　　　通　譯　范綱淇
法官起立朗讀判決主文、犯罪事實要旨、處罰條文及告以上訴限
制、期間並提出上訴狀之法院，且諭知記載其內容：
一、主  文：
    己○○連續行使偽造私文書，足以生損害於他人，處有期徒
    刑玖月。
    如附表所示申請書其上偽造之署名及指印，均沒收。
二、犯罪事實要旨：
  (一)己○○於民國88年4月間，向友人何秉軒（原名甲○○）表
    示可以代辦信用貸款，使何秉軒將自己及友人范炎易（原名
    丁○○）、戊○○姊弟所交付之身分證影本及勞保卡等資料
    ，交付給己○○，請其代為辦理信用貸款，惟己○○竟持上
    開身分證件及不詳方式取得癸○○、壬○○之身分證件，未
    經壬○○、癸○○、何秉軒、戊○○、范炎易等人之同意，
    基於行使偽造私文書之概括犯意，分別自88年5月4日起至同
    年月21日止，至臺北市○○路○段649號弘頎資訊有限公司，
    向職員辛○○佯稱受上開友人之委託，代為購買手機，並搭
    配申辦行動電話，在臺灣大哥大股份有限公司（下稱臺灣大
    哥大公司）行動電話服務申請書上填寫資料，除偽造壬○○
    之署名外，並利用不知情之店員偽造如附表所示申請書上偽
    造之署名，製作以何秉軒等人為申請人名義之私文書，並持
    以行使，使臺灣大哥大公司陷於錯誤，而為核准提供門號供
    其使用，亦足使壬○○、癸○○、何秉軒、戊○○、范炎易
    、臺灣大哥大公司受有損害。嗣經辛○○察覺己○○有購買
    手機之費用未繳而尋覓無著時，因而報請電信警察後始查知
    上情。
  (二)另經臺灣板橋地方法院檢察署以95年度偵緝字第953號等移
    送併案審理之犯罪事實：被告己○○意圖為自己不法所有概
    括犯意，(1)先於89年1月間某日向庚○○佯稱，可代庚○○
    向銀行申請支票使用，使庚○○陷於錯誤，與其至花蓮區中
    小企業銀行重慶分行申請支票使用，手續完後，己○○要求
    庚○○暫將所用之印鑑章留在己○○處，詎己○○竟於同月
    14 日持庚○○之印鑑章將庚○○所申請之支票領走，並約
    定於數還日後返還，惟於約定之日，己○○仍未將支票返還
    ，且避不見面；(2)復於91年10月28日，向乙○○佯稱欲代辦
    現金卡，使乙○○陷行於錯誤，而將身分證交付，詎待臺北
    國際商業銀行、萬通銀行核發現金卡後，己○○並未交付乙○○，而持上開現金卡向銀行借款，詐領共計新臺幣（下同
    ）14 5,000元，並於同年11月5日，向乙○○佯稱欲幫其投
    資，詐得100,000元；(3)另於同月1日，以要代陳婉雯辦理購
    車手續，需用定金為由，詐取40,000元。經查，上揭事實就
    (1)之部分，告訴人庚○○之所以在89年1月間申請使用支票
    ，乃因告訴人自88年11月4日起至90年11月29日任職於國泰
    人壽股份有限公司從事保險業務工作，因工作所需有使用支
    票之必要，此有上開公司函附卷可按，尚難認被告己○○於
    88年5 月4日起有何基於概括犯意而為此部分行為；另就(2)
    、(3)之犯罪時間與起訴之犯罪事實均相隔三年有餘，犯罪方
    式及態樣與起訴之犯罪事實亦迥然不同，移送併辦部分與本
    件論罪科刑部分被告既非基於概括犯意而為之，兩者間自不
    生連續犯之裁判上一罪關係，非起訴效力所及，本院自無從
    併予審理，應退由檢察官依法偵辦，另為適法之處理，附此
    敘明。
三、處罰條文：
    刑法第2條第1項前段，修正前刑法第56條、第216條、第210
    條、第219條、第339條第1項、第55條。
四、協商判決除有刑事訴訟法第455條之4第1項第1款於本訊問程
    序終結前，被告撤銷協商合意或檢察官撤回協商聲請者；第
    2款被告協商之意思非出於自由意志者；第4款被告所犯之罪
    非第455條之2第1項所定得以協商判決者；第6款被告有其他
    較重之裁判上一罪之犯罪事實者；第7款法院認應諭知免刑
    或免訴、不受理者情形之一，及違反同條第2項「法院應於
    協商合意範圍內為判決；法院為協商判決所科之刑，以宣告
    緩刑或二年以下有期徒刑、拘役或罰金為限」之規定者外，
    檢察官與被告均不得上訴。
五、如有前項得上訴之情形，得自收受宣示判決筆錄送達之日起
    10日內，向本院提出上訴書狀，上訴於第二審法院。
中　　華　　民　　國　　96　　年　　1 　　月　　16　　日
                  刑事第四庭  書  記  官  柯雅菱
                              審判長法官  林秋宜
以上筆錄正本證明與原本無異。
中　　華　　民　　國　　96　　年　　1 　　月　　16　　日
                              書  記  官  柯雅菱
附錄本案論罪科刑法條
刑法第210條（偽造、變造私文書罪）
偽造、變造私文書，足以生損害於公眾或他人者，處五年以下有
期徒刑。
刑法第216條（行使偽造、變造或登載不實之文書罪）
行使第210條至第215條之文書者，依偽造、變造文書或登載不實
事項或使登載不實事項之規定處斷。
刑法第339條（普通詐欺罪）
意圖為自己或第三人不法之所有，以詐術使人將本人或第三人之
物交付者，處5年以下有期徒刑、拘役或科或併科1,000元以下罰
金。
以前項方法得財產上不法之利益或使第三人得之者，亦同。
前二項之未遂犯罰之。
 附表
 按臺灣大哥大公司之行動電話服務申請書公司使用聯、客戶留
 存聯、代理商使用聯、經銷商使用聯上客戶姓名欄及客戶簽章
 欄內偽簽「壬○○」、「癸○○」、「甲○○」、「戊○○」
 、「丁○○」之署名各一枚（該申請書為一式四聯，白聯為公
 司使用聯、紅聯為客戶留存聯、黃聯為代理商使用聯、藍聯為
 經銷商使用聯，己○○係以在第一聯即白聯偽簽「「壬○○」
 、「癸○○」、「甲○○」、「戊○○」、「丁○○」之署名
 ，並透過複寫之方式在其餘各聯偽簽之署名，均應依刑法第219
 條規定沒收之。
┌──────┬───────┬───────┬─────────┐
│  被害人姓名│  申請日期    │  行動電話    │偽造之署名及指印  │
│            │              │  號碼        │                  │
├──────┼───────┼───────┼─────────┤
│  壬○○    │  88年5月4日  │  0000000000  │壬○○署名一枚    │
├──────┼───────┼───────┼─────────┤
│  壬○○    │  88年5月4日  │  0000000000  │壬○○署名一枚    │
├──────┼───────┼───────┼─────────┤
│  壬○○    │  88年5月4日  │  0000000000  │壬○○署名一枚    │
├──────┼───────┼───────┼─────────┤
│  壬○○    │  88年5月4日  │  0000000000  │壬○○署名一枚    │
├──────┼───────┼───────┼─────────┤
│  壬○○    │  88年5月21日 │  0000000000  │壬○○署名一枚    │
├──────┼───────┼───────┼─────────┤
│  癸○○    │  88年5月8日  │  0000000000  │癸○○署名一枚    │
├──────┼───────┼───────┼─────────┤
│  癸○○    │  88年5月19日 │  0000000000  │癸○○署名一枚    │
├──────┼───────┼───────┼─────────┤
│何秉軒（原名│  88年5月20日 │  0000000000  │甲○○署名二枚    │
│甲○○）    │              │              │及指印一枚（其中一│
│            │              │              │枚係客戶簽章欄上之│
│            │              │              │署名）            │
├──────┼───────┼───────┼─────────┤
│  何秉軒    │  88年5月21日 │  0000000000  │甲○○署名及指印  │
│            │              │              │各一枚            │
├──────┼───────┼───────┼─────────┤
│范炎易（原名│  88年5月19日 │  0000000000  │丁○○署名二枚    │
│丁○○）    │              │              │及指印一枚（其中一│
│            │              │              │枚係客戶簽章欄上之│
│            │              │              │署名）            │
├──────┼───────┼───────┼─────────┤
│范炎易（原名│  88年5月19日 │  0000000000  │丁○○署名二枚    │
│丁○○）    │              │              │及指印一枚（其中一│
│            │              │              │枚係客戶簽章欄上之│
│            │              │              │署名）            │
├──────┼───────┼───────┼─────────┤
│  戊○○    │  88年5月19日 │  0000000000  │何貴軫署名二枚    │
│            │              │              │及指印一枚（其中一│
│            │              │              │枚係客戶簽章欄上之│
│            │              │              │署名）            │
├──────┼───────┼───────┼─────────┤
│  戊○○    │  88年5月19日 │  0000000000  │何貴軫署名二枚    │
│            │              │              │及指印一枚（其中一│
│            │              │              │枚係客戶簽章欄上之│
│            │              │              │署名）            │
└──────┴───────┴───────┴─────────┘
